臺灣桃園地方法院刑事判決　　　　　　　　　　　　九十二年度簡上字第四七三號
　　上　訴　人　臺灣桃園地方法院檢察署檢察官
　　被　　　告　甲○○
右上訴人因被告竊盜案件，不服本院桃園簡易庭九十二年度桃簡字第一四七Ｏ號，中
華民國九十二年十月二十日第一審刑事簡易判決（聲請簡易判決處刑案號：九十二年
度偵字第一五二九二號），提起上訴，本院合議庭為第二審判決如左：
    主  文
上訴駁回。
    事  實
一、甲○○曾因竊盜案件，於民國八十七年十月九日，經本院判處有期徒刑八月，上
    訴台灣高等法院，於八十八年三月三十一日撤銷原判決，改判有期徒刑二年六月
    確定，於八十八年十二月十四日入監執行，八十九年七月七日縮短刑期假釋出監
    ，九十年三月四日假釋期滿，未經撤銷假釋，其未執行之刑以已執行論而執行完
    畢。又因妨害自由案件，於九十一年五月二十三日經本院判處有期徒刑三月，於
    九十一年八月五日確定，九十二年五月三日執行完畢。其於九十二年間，又因竊
    盜案件經台灣高等法院於九十二年六月十日判處有期徒刑三年六月，並應於刑之
    執行前令入勞動場所強制工作三年確定。詎仍不知悔改，於九十二年九月二十二
    日八時二十五分許，在桃園縣桃園市○○路○段一Ｏ二巷二號，見乙○○所有住
    家鐵門及大門鎖匙各一支掛在門上未經取下，竟基於意圖為自己不法所有之犯意
    ，以上開鐵門鎖匙，開啟乙○○住家鐵門後（侵入住宅部份未據告訴及起訴），
    入內竊取乙○○所有置放於主臥房梳妝台上之純金鍊子三條、純金戒子二只、純
    金墜子一枚、k金鍊子二條得手，嗣因乙○○返家發覺有異報警，甲○○見事跡
    敗漏，遂將所竊上開物品藏放在主臥房浴室垃圾筒內，隨即為據報到場之員警查
    獲，並當場起獲純金鍊子三條、純金戒子二只、純金墜子一枚、k金鍊子二條、
    鐵門及大門鎖匙各一支。
二、案經桃園縣政府警察局桃園分局報由臺灣桃園地方法院檢察署檢察官聲請以簡易
    判決處刑。
    理    由
一、右揭犯罪事實業據被告甲○○先後於警詢、本院審理中，除就取得鑰匙之時間外
    ，就其餘犯罪事實坦承不諱，其於偵查中則供承於前開時、地，見被害人乙○○
    家鑰匙未拔，才進入行竊等情，核與被害人乙○○於警詢指訴之情節相符，並有
    贓物領據一紙、贓物照片一張在卷，關於其取得鑰匙之時間，其於偵查中已供明
    係前開時間所為，此與被害人乙○○於警訊所指其鐵門、大門鑰匙係於前開時間
    被竊相符，自堪採信。被告於警詢及本院審理中，分別指該鑰匙係前幾天或三天
    前已先竊取云云，依上開說明，並非可採。本件事證已臻明確，被告竊行，洵堪
    認定。
二、被告上開所為竊盜犯行，已將所竊之物竊取得手，嗣經被害人返家發覺，始將該
    等贓物，藏放在該處浴室垃圾筒內，是其已將上開贓物置於自己實力支配之下，
    雖尚未離開現場即被查獲，但其竊盜犯行仍已既遂。核被告所為係犯刑法第三百
    二十條第一項之竊盜罪。被告曾因竊盜案件，於民國八十七年十月九日，經本院
    判處有期徒刑八月，上訴台灣高等法院，經該院於八十八年三月三十一日撤銷原
    判決，改判有期徒刑二年六月確定，於八十八年十二月十四日入監執行，八十九
    年七月七日縮短刑期假釋出監，九十年三月四日假釋期滿，未經撤銷假釋，其未
    執行之刑以已執行論而執行完畢。又因妨害自由案件，於九十一年五月二十三日
    經本院判處有期徒刑三月，於九十一年八月五日確定，九十二年五月三日執行完
    畢；此有臺灣高等法院被告全國前案紀錄表在卷可按，其於受有期徒刑執行完畢
    後，五年內再犯本件有期徒刑以上之罪，為累犯，應依法加重其刑。原審適用上
    開法條及刑法第四十一條第一項前段、第四十七條、罰金罰鍰提高標準條例第一
    條前段、第二條，量處被告有期徒刑六月，並諭知如易科罰金以三百元（銀元）
    折算一日，認事用法洵無違誤，量刑亦稱妥適。
三、上訴人上訴及移送併辦（同檢察署九十二年度偵字第一七六Ｏ七號）意旨均以：
    被告甲○○基於意圖為自己不法所有之犯意，於九十二年十一月十七日十二時四
    十分許，在桃園縣龜山鄉○○村○○○街二十二號公寓，持客觀上足以為凶器之
    螺絲起子等物，破壞該公寓四樓住戶郭木田住處大門，正欲進門行竊之際，見郭
    木田之女上樓，甲○○隨即下樓逃逸，嗣於逃離公寓大門時，遇經通知返家之郭
    木田，隨即為郭木田及據報到場之員警查獲，並當場扣得螺絲起子一支、鐵撬二
    支等物品，因認被告此部分所為與前開起訴之犯行間，有連續犯之裁判上一罪關
    係等語。惟按「刑法上之未遂犯，必須已著手於犯罪行為之實行而不遂，始能成
    立，此在刑法第二十五條第一項規定甚明，同法第三百二十一條之竊盜罪，為第
    三百二十條之加重條文，自係以竊取他人之物為其犯罪行為之實行，至該條第一
    項各款所列情形，不過為犯竊盜罪之加重條件，如僅著手於該項加重之行為而未
    著手搜取財物，仍不能以本條之竊盜未遂論。」（最高法院二十七年度滬上字第
    五四號判例意旨參照），是判斷刑法第三百二十一條之加重竊盜罪實行行為之著
    手，仍以竊盜行為是否著手為準。經查，本件被告雖於警詢、偵訊及本院審理時
    均坦承有上述持客觀上足以為凶器之螺絲起子等物，侵入該公寓樓梯間，破壞郭
    木田住處鐵門，為人發覺後，隨即逃逸之事實，核與被害人郭木田警詢、偵訊時
    所指訴之情節相符，然被告於本院審理時供承：那天是我自己帶工具（螺絲起子
    一支、鐵撬二支）去，因為被害人公寓樓梯間門沒關，我就直接上去四樓，雖然
    有撬鐵門，但鎖並未脫落，沒破壞木門，且沒有偷任何東西就離開了，螺絲起子
    一支、鐵撬二支及鏡片架一支均是我自己的等語（見本院九十三年二月十二日審
    判筆錄第四、五、六頁），是被告在上開時、地僅有侵入樓梯間及破壞鐵門門鎖
    之行為，然尚未侵入該住宅內，為任何搜索財物之行為，是其並未有何著手於竊
    取財物行為之實行，應堪認定。參以上開扣案之螺絲起子一支、鐵撬二支，並非
    上開公寓四樓住戶郭木田及五樓住戶李西安、蔡佳丁所有之事實，業經郭木田、
    李西安、蔡佳丁在警詢時陳述屬實，是被告所稱：螺絲起子一支、鐵撬二支是其
    自己帶去的等語，應屬可信。是本件上訴及併案意旨所指被告上開竊盜行為，並
    未著手，尚不成立竊盜罪，此外，復查無其他積極確切之事證，足認被告尚有何
    其他竊盜犯行，是其此部分之犯行與上開起訴竊盜犯行間，即難認有連續犯可言
    ，從而，二者間即無連續犯之裁判上一罪之關係，上訴及移送併辦意旨此部分所
    指，尚有未洽，上訴人執前詞，指摘原判決不當，為無理由，應予駁回。另移送
    併辦意旨所指被告之上開犯行，既與本件被告經論罪科刑之部分不生連續犯之裁
    判上一罪關係，即非起訴效力所及，而被告另涉嫌侵入住宅、毀損等犯行，是否
    經合法告訴？是否仍在告訴期間內？因該罪與本件並無裁判上一罪關係，亦非本
    件起訴效力所及，本院自不得併予審究，應退由檢察官另為適法之處理，附此敘
    明。
據上論斷，應依刑事訴訟法第四百五十五條之一第三項、第三百六十八條，判決如主
文。
本案經檢察官洪景明到庭執行職務。
中      華      民      國      九十三      年    二    月   二十六    日
                              臺灣桃園地方法院刑事第三庭
                                  審判長法  官  謝順輝
                法  官  李昆南
                                        法  官  尹  良
右正本證明與原本無異。
不得上訴。
                                        書記官  廖宜政
中      華      民      國      九十三      年    二    月   二十六    日
